# 关于清产核资存货核损问题的探讨

提问人：雪山客 时间：2010-07-13 18:58:29
某企业 国资委批复的清产核资基准日为 2009 年 12 月 31 日 事务所进场实施清产核资审计是 2010 年 6 月 这期间该企业 2009 年 12 月 31 日的存货部分实现销售 目前该企业打算对已经实现销售的存货 按照销售均价报损 对未实现销售的存货按照 2010 年 5 月 31 日的市价计提跌价准备 上述报损和计提的跌价准备均调整 2009 年 12 月 31 日的账目。
上述处理是否合适。

回答人：chenyiwei
回复 楼主 雪山客 的帖子不一定合适。这涉及到在计提资产减值准备时如何考虑资产负债表日后事项影响的问题，也就是如何运用准则所规定的“调整事项”和“非调整事项”的区分原则。如果期后售价下跌是由资产负债表日尚不存在，且根据资产负债表日可获取的信息无法合理预见到的事项所导致的，就不能作为在清产核资基准日作为资产预计损失处理的合理依据。

回答人：chenyiwei
回复 藤椅 雪山客 的帖子如果属于时尚产品或者季节性产品，则应当考虑公司能否根据历史经验合理预计基准日库存将来销售时将会发生的跌价损失。如果基于资产负债表日可获得的信息，可以合理作出预计的，可视为调整事项。

回答人：chenyiwei
个人理解，关键还是我上面提到的能否预见到损失以及能否合理预计期后的削价销售损失。如果能够合理预见，则当初定价时，为了使该时尚产品在其整个生命周期内取得合理的收益，应该是会考虑到补偿因素（前期刚推出时定价高些，以后逐步下降），因此前期定价中有一部分可以理解为是为了弥补后期的降价损失的。相应地，对于资产负债表日可预见的后期跌价损失，在资产负债表日计提跌价准备也是合理的。